Jean Palumbo

Dirección Tiburcio de Redin. Pamplona, 31014

Teléfono +34 666 183 402

E-mail palumbojeanpiero@gmaiil.com

Fecha de nacimiento 1999-09-17



Soy Jean Palumbo, un joven de 18 años de edad. Actualmente poseo un nivel de estudios de **Bachillerato**. Durante mi desarrollo laboral me he desempeñado como **Dependiente y Bartender/Coctelero**, me encanta estar a la vanguardia y no parar de aprender nuevos conceptos. Hoy en día **soy Miembro del Staff de Voluntario** de una ONG Venezolana dedicada a canales de expresión y difusión a los emprendimientos, talentos e ideas de quienes apuestan al país, dentro y fuera de sus fronteras.

Experiencia

2017-10 - TODOS AHORA ONG - VENEZUELA

actualmente

Miembro del Staff de Voluntariado

Actualmente Me desempeño como miembro del Staff de Voluntariado de TODOS AHORA ONG.

TODOS AHORA es una **Organización No Gubernamental** fundada por j**óvenes venezolanos**, bajo la necesidad de generar **canales de expresión** y **difusión a los emprendimientos**, **talentos e ideas** de quienes apuestan al país, **dentro** y **fuera de sus fronteras**.

(Más información en: Todosahora.com.ve)

2017-09 - 2017-11 Tropical Bartender - Caracas-Venezuela

Bartender | Coctelero

Tras una larga práctica siendo Bartender/Coctelero, luego de haber practicado y haber estudiado métodos de elaboración de un cóctel he estado en la total capacidad de crear algo innovador, balanceado, fino y tropical, tomar en cuánta la capacidad de elaboración y no solo la complejidad del cóctel, está de más incluir la finura, calidad y creativas a la hora de crear cócteles innovadores.

2016-01 - 2018-01 INVERSIONES PALUMBO & COMPANY

Dependiente

Me desempeñé como Dependiente en la compañía INVERSIONES PALUMBO & COMPANY durante el lapso de dos años. Compañía dedicada a la venta y distribución de equipos electrónicos

2015-04 - 2017-09 Una gota de suerte C.A

Dependiente

Me desempeñé como Dependiente en **UNA GOTA DE SUERTE C.A**. Tienda dedicada a la venta y distribución de cosméticos para el cuidado femenino ademas de accesorios y artefactos para el uso cotidiano de la mujer.

Educación

2012 - 2017 U.E "San José de Calasanz" – Caracas-Venezuela (BACHILLERATO)

Habilidades

Manejo del idioma Inglés

Lectura fluida y comprensión fluida

Cor	nocimiento de repostería	
		Conocimientos de repostería semi-avanzado
		Conocimientos de repostería semi-avanzado
Ent	trenador físico	
		Cronograma de ejercicios, cuidado de posturas, dietas y nutrición necesaria.
		oronograma do ojorololos, caldado do postaras, dictas y manción necesaria.